【裁判字號】    90,訴,986
【裁判日期】    901130
【裁判案由】    強等
【裁判全文】
臺灣臺南地方法院刑事判決                            九十年度訴字第九八六號
    公  訴  人  臺灣台南地方法院檢察署檢察官
    被      告  己○○
    指定辯護人  本院公設辯護人  丙○○
右列被告因準強盜案件，經檢察官提起公訴（九十年度偵字第六四七五號）及移送併
辦（九十年度偵字第九三七二號、台灣屏東地方法院檢察署九十年度偵字第五三八七
、八十九年度偵字第五０一五號），本院判決如左：
    主  文
己○○意圖為自己不法之所有，而搶奪他人之動產，因防護贓物、脫免逮捕，當場施
以強暴，累犯，處有期徒刑伍年；又連續攜帶兇器竊盜，累犯，處有期徒刑貳年陸月
，應於刑之執行前令入勞動場所強制工作參年。應執行有期徒刑陸年，於刑之執行前
令入勞動場所強制工作參年。
    事  實
一、己○○曾於民國八十六年間犯竊罪前科二次，八十七年間復犯罪竊盜罪前科乙次
    ，經本院判處有期徒刑二年六月，甫於八十九年十一月十一日執行完畢，具有犯
    罪習慣，仍不知悔改。復於八十九年十一月二十四日二十二時許，在台南市○○
    路○段一七０號前，趁甲○○所有車號八Ｊ─○七○九號自用小客車停車未熄火
    ，甲○○下車在路旁選購飲料後，站立於車子行李箱後方不及防備之際，進入車
    內駕駛座入擋加油駛動而奪取（起訴書誤載為竊取）該車，甫得手欲將該車駛離
    時，即為甲○○發覺而衝至車子右前座開啟車門，用手攀住車門把手，欲加制止
    ，詎己○○為防護該贓車及脫免逮捕，仍猛踩油門將李某拖行五、六公尺，致甲○○右手食指、中指及雙腿受傷（傷害部分未據告訴）後罷手，己○○則急駛逃
    逸。己○○另基於為自己不法所有之概括犯意，首於八十九年十二月二十一日上
    午十一時許，在台中縣大雅鄉○○路○段一五０號前，趁乙○○所有車號ＭＱ─
    九二二六號自用小客車停車未熄火，且乙○○不在現場之際，乘其不覺，竊取該
    車，得手後用供代步。繼於九十年一月七日凌晨一時許，在苗栗縣竹南鎮○○路
    二十三號前，利用夜深人靜乏人注意之際，持取自ＭＱ─九二二六號車上、足為
    兇器之螺絲起子一支，撬壞辛○○所有借予丁○○使用車號ＩＳ─九四四八號自
    用小客車門鎖（毀損部分未據告訴），竊取車內以塑膠袋包裝之物品一包（內有
    顏女之汽車行車執照、保險證各乙張及丁○○之汽車駕照、機車行照、保險證各
    乙張）得手後離去。嗣己○○於九十年一月二十一日上午十一時許，在台南縣永
    康市○○路親親賓館前，欲開啟ＭＱ─九二二六號車門時為警查獲，並自車上起
    出甲○○、辛○○、丁○○等三人證件。
二、案經台南縣縣警察局歸仁分局、永康分局報請國防部南部地方軍事法院檢察署軍
    事檢察官偵查起訴，經國防部南部地方軍事法院判決公訴不理移送台灣台南地方
     法院檢察署偵查起訴。
    理  由
一、被告犯罪時原係海軍陸戰隊九九師士兵，惟因其曾於八十六、八十七年間犯竊盜
    罪，在監服刑合計已逾三年，依八十九年二月四日修正生效之兵役法第五條第一
    項第二款之規定，禁服兵役，溯自該法修正生效之日起已當然喪失現役軍人身分
    ，故本院對其喪失軍人身分後犯本案，自有審判權，此亦為國防部南部地方軍事
    法院九十和判字第二四四號確定判決所同認，合先敘明。
二、右揭事實，業據被告於審理中坦承不諱，核與被害人甲○○、乙○○、辛○○、
    丁○○指訴情節均相符，並有車輛失竊證明單、車籍電腦表、贓物領具等附卷可
    資佐證，罪證明確，被告犯行堪以認定。
三、核被告己○○搶奪被害人甲○○之自小客車得手後，為防護贓物，脫免逮捕，當
    場駕車將甲○○拖行，施以強暴，應成立刑法第三百二十九之準強盜罪，論以同
    法第三百二十八條第一項之強盜罪責；其第一次竊取乙○○之自小客車，係犯同
    法第三百二十條第一項之竊盜罪；其二次攜帶客觀上足以對人之生命、身體構成
    危險之兇器螺絲起子，竊取辛○○所有借予丁○○使用之自小車內之物品，係犯
    同法第三百二十一條第一項第三款之攜帶兇器竊盜罪。其先後二次竊盜犯行，時
    間緊接，犯罪構成要件相同，顯係基於一個概括犯意反覆為之，應依連續犯之規
    定論以攜帶兇器竊盜一罪，並依法加重其刑。又被告曾於八十七年間犯罪竊盜罪
    ，經本院判處有期徒刑二年六月，於八十九年十一月十一日執行完畢，有台灣高
    等法院被告全國全案紀錄表一紙附卷可按，其於五年內再犯本件有期徒刑以上之
    罪，應依累犯規定依法加重其刑。其所犯上述二罪，犯意各別，罪質互異，應予
    分論併罰。爰審酌被告之不良素行、犯罪之動機、手段、目的、所生危害、所得
    利益及審理中坦承犯行，態度尚佳等一切情狀，分別量處如主文所示之適度徒刑
    ，並定其應執行刑，以示懲儆。又其於民國八十六年間犯竊罪前科二次，八十七
    年間復犯罪竊盜罪前科乙次，甫於八十九年十一月十一日執行完畢，有前開紀錄
    表足憑，竟甫出監未滿半月，即於短短十八日內再連續行竊二次，足見其顯有犯
    罪習慣，因認其有宣付保安處分之必要，爰併就其所犯竊盜罪部分，依法諭知應
    於刑之執行前令入勞動場所強制工作參年，以資矯正惡習。且本院因認既已就其
    所犯竊盜罪部分宣告強制工作處分，當足以收矯治之效，自無再對其所犯準強盜
    罪部分併予宣告該處分，併此敘明。
四、台灣屏東方法院檢察署九十年度偵字第五三八七、八十九年度偵字第五０一０號
    移送併辦意旨略以：被告另於八十九年三月二十三日凌晨一時許，在屏東市○○
    路二三七號竊取庚○○使用之Ｄ７─５２０７號自小客車；於九十年八月十日中
    午十一時四十分許，在屏東市○○○路○段一零八巷二十一弄三十六號竊取戊○○使用之車號ＷＤ─２４１３自小客車；於九十年八月十一日十三時許，在永康
    市○○路一○六○號見利保養廠修車時，竊取陳忠陳忠謙所有之車號Ｃ４─４２
    ５７號自小客車；於九十年八月二十六日晚上二十三時許，侵入屏東市○○街一
    三一巷十二弄一號屋內，竊取鄭恒輝所有之華南銀行金融卡等物，因認被告所涉
    該犯行與本件有連續犯之裁判上一罪關係等語。惟查上開第二、三次竊盜犯行，
    係被告另行起意所犯，業據其於審理中供明在卷，自與本件顯非基於概括犯意所
    為，並無連續犯之裁判上一罪關係。又上開第一次盜犯行之犯罪時間距本案第一
    次行竊時間，及上開第四次竊盜犯行距本案第二次行竊時間，分別相隔長達近九
    個月、八個月之久，顯非緊接之時間內為之，亦難認係基於概括犯意所為，故該
    二案與本件亦無連續犯之裁判上一罪關係。故上開四次竊盜犯行均無從併辦，應
    予退回該署依法處理，併此敘明。
五、據上論斷，應依刑事訴訟法第二百九十九條第一項前段，刑法第五十六條、第三
    百二十九條、第三百二十八條第一項、第三百二十一條第一項第三款、第四十七
    條第五十一條第五款，竊盜犯贓物犯保安處分條例第三條第一項、第四條、第
    五條第一項前段，判決如主文。
本案經檢察官周文祥到庭執行職務。
中      華      民      國      九十      年    十一    月    三十      日
                              臺灣臺南地方法院刑事第二庭
                                  法  官  柯  顯  卿
右正本證明與原本無異。
如不服本判決，應於判決送達後十日內向本院提出上訴狀( 應附繕本 )。
          書記官  盧  立  勇
中      華      民      國      九十      年    十二    月       三     日
附錄本案論罪科刑法條全文：
中華民國刑法第三百二十一條：
犯竊盜罪而有左列情形之一者，處六月以上五年以下有期徒刑：
三  攜帶兇器而犯之者。
刑法第三百二十八條第一項：意圖為自己或第三人不法之所有，以強暴、脅迫。藥劑
                          、催眠術或他法，至使不能抗拒，而取他人之物或使其
                          交付者，為強盜罪，處三年以上、十年以下有期徒刑。
刑法第三百二十九條：竊盜或搶奪，因防護贓物、脫免逮捕或湮滅罪證，而當場施以
                    強暴、脅迫者，以強盜罪。


司法院資訊處製作；財團法人民間司法改革基金會備份。
